臺灣臺北地方法院民事判決
111年度訴字第4795號
原      告  聯邦商業銀行股份有限公司


法定代理人  林鴻聯  
訴訟代理人  林奕恩  
被      告  乙華有限公司

兼法定代理  
人          姜復華  



上列當事人間請求清償借款事件，本院於民國111年11月24日言
詞辯論終結，判決如下：
    主      文
被告應連帶給付原告新臺幣伍拾柒萬壹仟貳佰柒拾壹元，及自民
國一百一十一年六月二十五日起至民國一百一十一年九月二十七
日止，按週年利率百分之二點五七五計算之利息，暨自民國一百
一十一年九月二十八日起至清償日止，按週年利率百分之二點七
計算之利息，暨自民國一百一十一年七月二十六日起至清償日止
，逾期在六個月以內者，按上開利率百分之十，逾期超過六個月
以上者，就超過六個月部分按上開利率百分之二十計算之違約金
。
訴訟費用由被告連帶負擔。
    事實及理由
壹、程序方面：
    按當事人得以合意定第一審管轄法院，但以關於由一定法律
    關係而生之訴訟為限；前項合意，應以文書證之，民事訴訟
    法第24條定有明文。查，兩造約定以本院為第一審管轄法院
    ，有原告提出之貸款契約書第26條約定可稽，故本院自有管
    轄權，合先敘明。
貳、實體方面
一、原告主張：
　㈠被告乙華有限公司（下稱乙華公司）於民國111年3月14日邀
    同被告即乙華公司法定代理人姜復華為連帶保證人向伊借款
    新臺幣（下同）60萬元，兩造約定借款期間自111年3月16日
    至116年3月16日，利息按中華郵政股份有限公司2年期定期
    儲金機動利率加碼年息1.355%浮動計算(現為2.575%、2.7%)
　　。上開借款兩造約定，被告如遲延還本或付息時，逾期6個
    月以內者，分別按上開利率10%，逾期超過6個月部分，按上
    開利率20%計付違約金。詎料，被告乙華公司於111年6月25
    日即未依約繳納本息，被告乙華公司就上開貸款尚欠57萬1,
    271元及利息、違約金未清償，依授信約定書第13條第1項約
    定其已喪失期限利益，視為全部到期。被告姜復華為上開債
    務之連帶保證人，自應與被告乙華公司負連帶清償之責。為
    此，爰依消費借貸及連帶保證之法律關係提起本件訴訟等語
    。並聲明：如主文所示。
二、被告即乙華公司之法定代理人姜復華則到庭稱：對原告起訴
    沒有意見。
三、經查，原告主張之上開事實，業據其提出與所述相符之貸款
    契約書、連帶保證書、授信明細查詢單、單筆授信攤還及收
    息記錄查詢單等物為證，核屬相符，堪信為真。從而，原告
    依消費借貸及連帶保證之法律關係，請求被告給付如主文第
    1項所示之金額、利息及違約金，為有理由，應予准許。
四、訴訟費用負擔依據：民事訴訟法第85條第2項。
中　　華　　民　　國　　111 　年　　11　　月　　24　　日
                  民事第八庭    法　官　陳宣每
以上正本係照原本作成。
如對本判決上訴，須於判決送達後20日內向本院提出上訴狀。如
委任律師提起上訴者，應一併繳納上訴審裁判費。
中　　華　　民　　國　　111 　年　　11　　月　　24　　日
                                書記官　連晨宇